【裁判字號】    94,上訴,3881
【裁判日期】    950125
【裁判案由】    毒品危害防制條例
【裁判全文】
臺灣高等法院刑事判決                94年度上訴字第3881號
上  訴  人  臺灣基隆地方法院檢察署檢察官
被      告  甲○○  23歲（民國71年3月8日生）
上列上訴人因毒品危害防制條例案件，不服臺灣基隆地方法院94
年度訴字第774號，中華民國94年10月19日第一審判決（起訴案
號：臺灣基隆地方法院檢察署94年度毒偵字第2014號、移送併辦
案號：94年度毒偵字第2898號、2899號），提起上訴，本院判決
如下：
    主  文
原判決撤銷。
甲○○連續施用第一級毒品，處有期徒刑壹年。
扣案第一級毒品海洛因貳小包（毛重０．六公克）沒收銷燬之。
海洛因殘渣袋2只沒收。
    事  實
一、甲○○曾於民國九十年十二月間因施用第二級毒品，經台灣
    台北地方法院於九十年十二月十四日以九十年度毒聲字第二
    七二二號裁定送勒戒處所觀察、勒戒，經認無繼續施用毒品
    傾向，而由台灣台北地方法院檢察署檢察官於九十年十二月
    廿七日以九十年度毒偵字第三二八六號處分不起訴在案；又
    於九十一年五月間因施用第一級毒品，經臺灣基隆地方法院
    於九十一年五月七日以九十一年度毒聲字第四五三號裁定送
    勒戒處所觀察、勒戒，經認無繼續施用毒品傾向，而由台灣
    基隆地方法院檢察署檢察官於九十一年五月廿四日以九十一
    年度毒偵字第四八二號處分不起訴在案。猶不知悔改，復基
    於施用第一級毒品海洛因之概括犯意，自九十三年底起至九
    十四年七月廿一日上午十時許止，基隆市○○區○○路92巷
    8號2樓，以針筒注射方式施用海洛因，平均八小時即施用一
    次。嗣於九十四年七月廿一日晚間九時四十五分許，基隆市
    ○○路九二巷口為警查獲，並扣得第一級毒品海洛因壹包（
    毛重０．三公克）。復於94年9月26日11時30分許在基隆市
    七堵火車站公廁施用毒品海洛因，同日15時在基隆市○○路
    285號前為警查獲，並扣得海洛因殘渣袋2只，又於94年9 月
    30日16時50分許在基隆市○○區○○路與義五路口為警查獲
    並扣得海洛因1小包 (毛重0.3公克)。
二、案經基隆市警察局第一分局報請臺灣基隆地方法院檢察署檢
    察官偵查起訴。
    理  由
一、訊據被告甲○○對於右開事實坦承不諱，被告為警查獲所採
    尿液呈嗎啡陽性反應，此有台灣尖端先進生技醫藥股份有限
    公司濫用藥物檢驗報告三紙在卷可稽，扣案之海洛因則經警
    初步鑑驗在案，有毒品初步鑑驗報告書二紙可憑，殘渣袋2
    只復經該局依臺灣尖端先進生技醫藥製造之煙毒品檢驗包試
    劑結果呈海洛因反應，亦有檢驗報告單在卷可憑，此外，復
    有本院被告全國前案紀錄表一紙存卷足考，本件事證明確，
    被告係於毒品危害防制條例公布施行後，經觀察勒戒完畢五
    年內第三犯施用毒品罪者，足堪認定。
二、核被告所為，係犯毒品危害防制條例第十條第一項施用第一
    級毒品罪。其施用前之持有海洛因之低度行為應為施用之高
    度行為所吸收，不另論罪。被告前後多次施用第一級毒品之
    犯行，時間緊接，所犯係構成要件相同之罪名，顯基於概括
    犯意為之，為連續犯，以一罪論，並應依刑法第五十六條之
    規定，加重其刑。被告於94年7月21日以後之94年9月30日止
    施用毒品海洛因，雖未經起訴，因與前開起訴部分有連續犯
    裁判上一罪之關係，本院自得併予審理，併此明。
三、原審以被告甲○○罪證明確，予以論罪科刑，固非無見，惟
    原判決就被告先後於94年9月26日及同月30日查獲施打毒品
    之犯罪行為，未併予論罪尚有未當，公訴人上訴意旨執以指
    摘原判決不當，為有理由，應由本院將原判決撤銷改判，爰
    審酌被告已因施用毒品經二次觀察勒戒之處分完畢猶犯同罪
    行、其對毒品顯已具相當之依賴性、其施用毒品之期間、頻
    率、犯罪手段等一切情狀，量處如主文所示之刑。扣案第一
    級毒品海洛因貳小包（毛重０．六公克），為本案扣獲毒品
    ，應依毒品危害防制條例第十八條第一項前段規定宣告沒收
    銷燬之。殘渣袋2只係被告所有供犯罪所用之物，應依刑法
    第三十八條第一項第二款宣告沒收。
據上論斷，應依刑事訴訟法第三百六十九條第一項前段、第三百
六十四條、第二百九十九條第一項前段，毒品危害防制條例第十
條第一項、第二十三條第二項、第十八條第一項前段，刑法第十
一條前段、第三十八條第一項第二款、第五十六條，判決如主文
。
本案經檢察官洪泰文到庭執行職務。
中    華    民    國    95    年    1     月    25    日
                刑事第十庭  審判長法  官  陳  正  雄
                                  法  官  許  錦  印
                                  法  官  黃  金  富
以上正本證明與原本無異。
不得上訴。
                                  書記官  陳  玉  嬋
中    華    民    國    95    年    1     月    26    日
附錄本案論罪科刑法條全文如下：
毒品危害防制條例第10條
施用第 1 級毒品者，處六月以上五年以下有期徒刑。
施用第 2 級毒品者，處三年以下有期徒刑。


司法院資訊處製作；財團法人民間司法改革基金會備份。
